臺灣高等法院高雄分院刑事判決　　　　　　　　　九十一年度交上易字第二五六號
　　上　訴　人　台灣高雄地方法院檢察署檢察官
　　被　　　告　乙○○
右上訴人因被告過失傷害案件，不服臺灣高雄地方法院九十一年度交易字第二六三號
中華民國九十一年九月十三日第一審判決（起訴案號：臺灣高雄地方法院檢察署九十
年度偵字第二一八八三號），提起上訴，本院判決如左：
      主  文
上訴駁回。
      事  實
一、乙○○考領有重型機車駕駛執照，於民國九十年八月十七日上午十時五分許，騎
    乘車牌號碼ＫＶＯ─三二七號重型機車，沿高雄縣鳥松鄉○○○路由仁美往鳳山
    方向行駛，途經該路與大智路三岔路口時，原應注意汽車行駛至交叉路口，左轉
    彎時，應行至交岔路口中心處左轉，並不得占用來車道搶先左轉，以避免危險之
    發生。而當時天候晴，日間自然光線，道路舖有柏油，路面乾燥無缺陷，並無其
    他障礙物，視距良好，且依其智識、能力亦無不能注意之情事。詎其於行駛至該
    交叉路口時，竟疏未注意，尚未至交叉路口中心處，即貿然左轉並逆向行駛大智
    路，適有丙○○騎乘車牌號碼ＺＡＥ─三五八號輕型機車，沿上開大智路由鳳山
    往仁武方向行駛，亦行駛至該交叉路口，致乙○○所騎乘重型機車之右前導流板
    擦撞丙○○所騎乘之輕型機車，致使丙○○人、車倒地，丙○○因而受有右脛骨
    、腓骨骨折之傷害。乙○○於肇事後，留在事故現場，主動向據報前往現場處理
    且不知肇事者為何人之高雄縣警察局仁武分局鳥松分駐所警員姚憶華自首坦承駕
    車肇事，嗣並接受法院裁判。
二、案經丙○○訴由高雄縣警察局仁武分局移送臺灣高雄地方法院檢察署檢察官聲請
    簡易判決處刑，臺灣高雄地方法院認為不宜，改依通常程序審理。
      理  由
一、右揭事實，訊據被告乙○○坦承不諱。據其於原審審理中，固坦承有於右揭時、
    地騎乘重型機車未至交叉路口中心處，即貿然左轉並逆向行駛大智路，且告訴人
    丙○○在該路段人、車倒地因而受傷之事實，惟矢口否認有何過失傷害之犯行，
    辯稱：伊當時在該處停車等朋友，機車是靜止的狀態，是告訴人自己失控跌倒的
    ，並沒有與告訴人發生擦撞云云。然查，本件車禍當時被告乙○○確係騎乘重型
    機車，沿高雄縣鳥松鄉○○○路行駛，途經該路與大智路三岔路口時，未至交叉
    路口中心處，即貿然左轉並逆向行駛大智路，而與告訴人丙○○騎乘之輕型機車
    發生擦撞等情，業據被告乙○○於道路交通事故談話紀錄表中供稱：伊當時駕車
    由大仁南路欲左轉大智路，伊並無順道路方向行駛，直接轉入大智路五十八號前
    機車道（反向），而與告訴人丙○○駕駛輕型機車行駛大智路機車道發生撞及，
    右前導流板擦損等語屬實，核與告訴人丙○○於警訊、偵查中及本院審理時所指
    述之情節相符，並據證人即到場處理之警員姚憶華於原審法院審理時到庭證稱：
    被告當時有坦承逆向行駛擦撞告訴人的機車，後來告訴人提出告訴後，伊通知被
    告到派出所做筆錄，被告就辯稱在那裡停車等人，警卷內所附之照片是車禍當時
    所拍攝的，被告當時有指出機車擦撞之位置及擦撞之地點等語明確（見原審法院
    九十一年七月九日審判筆錄）；又細繹卷附肇事現場照片及警製道路交通事故調
    查報告表所示，本件車禍發生後，被告之重型機車停於交岔路口南側之大智路，
  頭朝鳳山之方向，右前導流板有擦撞之痕跡，與告訴人發生擦撞之位置在停止線
    處；再參以被告亦自承其有騎乘重型機車未至交叉路口中心處，即貿然左轉並逆
    向行駛大智路等語，顯見本件車禍之發生，確係被告疏未注意未至交叉路口中心
    處，即貿然左轉並逆向行駛，致與告訴人之輕型機車發生擦撞，使告訴人偏滑倒
    地，至為灼然，是被告前開所辯伊未與告訴人發生擦撞，是告訴人自己失控跌倒
    的云云，顯係卸責飾詞，委不足採。
二、按汽車（依道路交通安全規則第二條第一款、第三條第六款規定，機車係屬道路
    交通管理處罰條例及該條例第九十二條授權制定之道路交通安全規則所規定之「
    汽車」之一種）行駛至交叉路口，左轉彎時，應行至交岔路口中心處左轉，並不
    得占用來車道搶先左轉，道路交通安全規則第一百零二條第一項第四款定有明文
    ，被告乙○○既考領有重型機車駕駛執照，對於前揭規定自應知悉，亦為其所應
    注意，且當時天候晴，日間自然光線，道路舖有柏油，路面乾燥無缺陷，並無其
    他障礙物，視距良好，此有肇事現場照片及警製道路交通事故調查報告表可觀之
    ，又依被告之智識、能力等情，亦無不能注意之情事，致肇事使告訴人丙○○受
    傷，被告駕駛行為有過失，灼然至明。又告訴人確因本件車禍受有右脛骨、腓骨
    骨折之傷害，此有長庚紀念醫院九十年六月二十七日乙診字第三二○八四號診斷
    證明書一紙附於警卷可稽，是被告之過失犯行與告訴人之傷害間，顯有相當因果
    關係。本件事證明確，被告過失致人受傷之犯行，洵堪認定。
三、核被告乙○○所為，係犯刑法第二百八十四條第一項前段之普通過失傷害罪。被
    告於肇事後，犯罪未被發覺前，主動向前往處理且尚不知肇事者為何人之高雄縣
    警察局仁武分局鳥松分駐所警員姚憶華坦承駕車肇事乙節，業據證人姚憶華於原
    審法院審理中均證述屬實，嗣並接受法院裁判，當已合於自首之規定，應依刑法
    第六十二條前段規定減輕其刑。
四、原審因依刑法第二百八十四條第一項前段、第六十二條前段、第四十一條第一項
    ，罰金罰鍰提高標準條例第一條前段、第二條之規定，並審酌被告疏未注意前揭
    道路交通安全規則之規定，致與告訴人擦撞而肇事，惟念其前未有前科紀錄，有
    臺灣高雄地方法院檢察署刑案資料查註紀錄表及臺灣高等法院被告全國前案紀錄
    表各一份在卷可參，素行尚稱良好，而犯後否認犯行，不知悔悟，且尚未與告訴
    人達成和解，及告訴人所受損害等一切情狀，量處拘役五十日，併諭知如易科罰
    金，以三百元折算壹日，認事用法，核無不合，量刑亦屬妥適。檢察官據告訴人
    聲請，提起上訴，以原審量刑過輕，指摘原判決不當，為無理由，應予駁回。
據上論結，應依刑事訴訟法第三百六十八條，判決如主文。
本案經檢察官鄭文貴到庭執行職務。
中      華      民      國      九十一      年      十二    月    四    日
                              臺灣高等法院高雄分院刑事第九庭
                                  審判長法官  張明松
                                        法官  江泰章
                                        法官  任森銓
右甲本證明與原本無異。
不得上訴。
                                      書記官  施耀程
中    華    民    國     九十一     年      十二      月      六        日
附錄：本判決論罪科刑法條：
刑法第二百八十四條第一項前段。
因過失傷害人者，處六月以下有期徒刑、拘役或五百元以下罰金。致重傷者，處一年
以下有期徒刑、拘役或五百元下罰金。
                                                                        Ｆ
